# 增资临时户转到基本户这期间会产生利息

提问人：wenzong 时间：2010-12-21 10:19:05
增资临时户转到基本户这期间会产生利息,是计入资本公积还是财务费用？记财务费用，就需要纳税，是不？

回答人：chenyiwei
赞同楼上网友意见。此时出资行为已经完成，因此应当作为一般的存款利息收入，冲减财务费用。